# 关于国有企业注销固定资产处置问题

提问人：4927129 时间：2020-06-02 22:06:00
请教陈版主，现有一国有独资经贸公司因多年无经营拟注销，经查有一台为该经贸公司价值为 3030 万元机动车，据调查，该经贸公司所属街道办事处下属一部门（下称该部门，属财政拨款预算单位）因公务车改革，账面一台机动车过户到该经贸公司，即为该经贸公司，但账务处理、机动车使用等都在该部门，现该经贸公司拟注销，请教陈版主该机动车如何处理为妥，因涉及到国有资产问题。

回答人：chenyiwei
个人理解，首先要了解该车的实际使用情况，即是否该经贸公司是为该部门“代持”这辆车，以规避公车管理方面的相关限制性规定。理论上，如果确实是“代持”，那么本来就不应确认为本企业的资产，或者应当在确认资产的同时，确认一项等额的对该单位的负债，这样在该公司注销时，将车辆重新过户回该单位或者其指定的其他单位，不应对净资产或损益产生影响。如果此前的账务处理不是这样的，则要考虑是否存在前期差错。